【裁判字號】    96,訴,2035
【裁判日期】    971009
【裁判案由】    毒品危害防制條例
【裁判全文】
臺灣高雄地方法院刑事判決              96年度訴字第2035號
公  訴  人  臺灣高雄地方法院檢察署檢察官
被      告  戊○○
選任辯護人  吳春生律師
上列被告因毒品危害防制條例案件，經檢察官提起公訴（96年度
偵字第2552號），本院判決如下：
    主  文
戊○○共同連續販賣第三級毒品，處有期徒刑陸年陸月，扣案如
附表編號8 、9 、13、16、17所示之物沒收，未扣案之販賣毒品
所得財物新臺幣貳萬貳仟元均沒收，其中新臺幣玖仟元與丙○○
連帶沒收，如全部或一部不能沒收時，以其財產抵償之；又販賣
第四級毒品，處有期徒刑參年陸月，扣案如附表編號9 、13、14
、15、16所示之物沒收。應執行有期徒刑玖年陸月，扣案如附表
編號8 、9 、13、14、15、16、17所示之物沒收，未扣案之販賣
毒品所得財物新臺幣貳萬貳仟元均沒收，其中新臺幣玖仟元與丙○○連帶沒收，如全部或一部不能沒收時，以其財產抵償之。
    事  實
一、戊○○（綽號小歐）明知愷他命係毒品危害防制條例第2 條
    第2 項第3 款所定之第三級毒品，不得販賣，竟意圖營利而
    與丙○○（涉犯共同連續販賣第三級毒品部分，業經臺灣高
    等法院高雄分院以96年度上訴字第280 號判處有期徒刑5 年
    10月確定）共同基於販賣第三級毒品愷他命之概括犯意聯絡
    ，由戊○○負責提供第三級毒品愷他命，與丙○○共同販賣
    第三級毒品愷他命，並於93年8 、9 月間後之某日起將毒品
    藏放於戊○○之友人乙○○位於高雄市前鎮區○○○路139
    號17樓之8 租屋處（乙○○涉犯幫助販賣第三級毒品部分，
    由臺灣高等法院高雄分院另案審理中），渠等販賣之價格為
    每公克第三級毒品愷他命新臺幣（下同）1300元，丙○○每
    賣出1 公克，即可從中獲取100 元至200 元不等之利潤。自
    93年年底某日起至94年2 月3 日前某日止，由丙○○分別以
    不詳電話號碼之電話，及其所有電話號碼0000000000 號 行
    動電話（以丙○○之女友鍾佩蓉名義申請，自94年1 月7 日
    啟用），與賴秉紘（原名為己○○）聯絡買賣第三級毒品愷
    他命事宜，連續販賣第三級毒品愷他命予賴秉紘3 次，金額
    為2000元或5000元不等，並先後2 次在高雄市前鎮區○○○
    路139 號大樓樓下、1 次在上址大樓17樓之8 乙○○承租之
    房屋內，由丙○○將戊○○提供之第三級毒品愷他命交付與
    賴秉紘並收款，得款約9000元；戊○○則基於上開同一概括
    犯意單獨於93年底至94年2 月2 日前某日止，以其所有電話
    號碼0000000000號行動電話與甲○聯絡後，在上開大樓樓下、
    13樓之1 及高雄市○○路錢櫃KTV 將第三級毒品愷他命以每
    公克1300元之價格販賣予甲○（真實年籍、姓名，詳卷內姓名
    與代號對照表），約10次，得款約13,000元。
二、戊○○復明知Nimetazepam（俗稱一粒眠或紅豆），屬毒品
    危害防制條例第2 條第2 項第4 款所定之第四級毒品，不得
    販賣，竟意圖營利於94年2 月3 日前之某日，向姓名年籍不
    詳之人以不詳代價販入第四級毒品Nimetazepam 之粉橘色錠
    劑76顆、淡橘色錠劑1059顆後，將上開Nimetazepam 藏置於
    乙○○上址17樓之8 租屋處之臥室床頭櫃及衣櫃內（乙○○
    涉犯幫助意圖販賣而持有第四級毒品部分，由臺灣高等法院
    高雄分院另案審理中），欲伺機販賣以營利。嗣於94年2 月
    2 日上午8 時許，警方持搜索票至甲○住處搜索，知悉甲○有施
    用第三級毒品愷他命之情事，並經甲○陳稱係在上開高雄市前
    鎮區○○○路139 號13樓之1 、17樓之8 處所，購得第三級
    毒品愷他命，因而向本院聲請搜索票至上址搜索。適賴秉紘
    於94年2 月3 日，撥打丙○○使用之0000000000號行動電話
    向丙○○表示欲購買第三級毒品愷他命，經丙○○應允後，
    雙方約定在上開高雄市前鎮區○○○路139 號大樓樓下會面
    ，並於同日晚間7 時許，由丙○○帶同賴秉紘進入乙○○上
    開17樓之8 租屋處（即戊○○放置毒品之處所），而丙○○
    進入屋內後，即取出2 包第三級毒品愷他命，供賴秉紘以如
    附表編號8 所示之吸食器試用，嗣於同日晚間8 時許，丙○○尚未交付第三級毒品愷他命與賴秉紘，而賴秉紘亦尚未將
    價金交付與丙○○之際，警方即持搜索票至乙○○上開租屋
    處實施搜索，適遇乙○○至屋外曬衣處拿取衣物，而丙○○
    見警前來，遂由屋內將門反鎖，將如附表編號1 至5 所示之
    物往窗外丟棄，並要求賴秉紘將上開第三級毒品愷他命亦往
    窗外丟出，待丟棄完畢後，方將房屋大門打開，警方遂進入
    屋內進行搜索，而在屋內客廳桌上扣得如附表編號6 至11所
    示之物，在客廳櫥櫃內扣得如附表編號12、13所示之物，在
    臥室床頭櫃內扣得如附表編號14所示之物，在臥室衣櫃內扣
    得如附表編號15、16所示之物，並至三多三路上，尋獲並扣
    得丙○○及賴秉紘所丟擲如附表編號1 至5 所示之物（至於
    上開被丟擲之第三級毒品愷他命則未尋獲扣案），因而查悉
    上情。
三、案經臺灣高雄地方法院檢察署檢察官自動檢舉偵辦。
    理  由
壹、證據能力方面：
一、證人丙○○、甲○警詢時陳述之證據能力：
    按被告以外之人於檢察事務官、司法警察官或司法警察調查
    中所為之陳述，與審判中不符時，其先前之陳述具有較可信
    之特別情況，且為證明犯罪事實存否所必要者，得為證據，
    刑事訴訟法第159 條之2 定有明文。證人丙○○於警詢中證
    稱：係由被告戊○○提供愷他命，透過伊賣給賴秉紘3 次，
    查獲當天係小歐叫伊前往高雄市前鎮區○○○路139 號17樓
    之8 開門拿毒品給賴秉紘等語，惟於本院審理時結證改稱：
    查獲當天係伊自己要販賣愷他命給賴秉紘云云；證人甲○於警
    詢中證稱：係向「小歐」男子購買愷他命等語，惟其於本院
    審理時結證改稱：係向丙○○購買愷他命云云，其2 人於警
    詢中及本院審判中之證述已有前後陳述不符之情形，本院審
    酌其等於警詢中之證述距案發日較近，當時記憶自較深刻，
    可立即反應所知，不致因時隔日久而遺忘案情；且較無來自
    被告同庭在場之壓力而出於虛偽不實之指證，或事後串謀而
    故為迴護被告之機會，揆諸上開說明，其等於警詢中所為之
    陳述，客觀上應具有較可信之特別情況，且亦為證明被告犯
    罪事實存否所必要，依上揭規定，證人丙○○、甲○於警詢中
    之陳述自有證據能力。
二、證人乙○○、賴秉紘於警詢陳述之證據能力：
    按被告以外之人（包括證人、鑑定人、告訴人、被害人及共
    同被告等）於審判外之陳述雖不符刑事訴訟法第159 條之1
    至之4 等4 條之規定，而經當事人於審判程序同意作為證據
    ，法院審酌該言詞陳述或書面陳述作成時之情況，認為適當
    者，亦得為證據；當事人、代理人或辯護人於法院調查證據
    時，知有刑事訴訟法第159 條第1 項不得為證據之情形，而
    未於言詞辯論終結前聲明異議者，視為有前項之同意，同法
    第159 條之5 定有明文。本件證人即同案被告乙○○、證人
    賴秉紘均屬被告戊○○以外之人，渠等於警詢中之證述，於
    本院審判時，檢察官、被告、辯護人均未聲明異議，本院審
    酌該證據作成時並無不當取供之情況，認為適當，得為證據
    ，合先敘明。
三、扣案物品之證據能力：
  (一)按除法律另有規定外，實施刑事訴訟程序之公務員因違背法
    定程式取得之證據，其有無證據能力之認定，應審酌人權保
    障及公共利益之均衡維護，刑事訴訟法第158 條之4 定有明
    文。又搜索乃發現被告或犯罪證據物件及可得沒收之物，對
    於被告或第三人之身體、物件（含電磁紀錄）及住宅或其他
    處所，施以搜查之強制處分。不論就被告或第三人而言，搜
    索係干預被搜索人自由、住宅或財產權之處分，因而，基於
    「法律保留原則」，發動實施搜索處分時，必須有法律之明
    文規定，且應謹守法律設定之要件限制。次按搜索，經受搜
    索人出於自願性同意者，得不使用搜索票，但執行人員應出
    示證件，並將其同意之意旨記載於筆錄；又有人住居或看守
    之住宅或其他處所，不得於夜間入內搜索或扣押。但經住居
    人、看守人或可為其代表之人承諾或有急迫之情形者，不在
    此限，刑事訴訟法第131 條之1 、第146 條第1 項分別定有
    明文。是受搜索人同意搜索時，為免受搜索人是否出於自願
    性之同意發生爭執，應將同意意旨記明搜索、扣押筆錄，以
    明責任。再者，刑事訴訟，係以確定國家具體之刑罰權為目
    的，為保全證據並確保刑罰之執行，於訴訟程序之進行，固
    有許實施強制處分之必要，惟強制處分之搜索、扣押，足以
    侵害個人之隱私權及財產權，若為達訴追之目的而漫無限制
    ，許其不擇手段為之，於人權之保障，自有未周。故基於維
    持正當法律程序、司法純潔性及抑止違法偵查之原則，實施
    刑事訴訟程序之公務員不得任意違背法定程序實施搜索、扣
    押；至於違法搜索、扣押所取得之證據，若不分情節，一概
    以程序違法為由，否定其證據能力，從究明事實真相之角度
    而言，難謂適當，且若僅因程序上之瑕疵，致使許多與事實
    相符之證據，無例外地被排除而不用，例如案情重大，然違
    背法定程序之情節輕微，若遽捨棄該證據不用，被告可能逍
    遙法外，此與國民感情相悖，難為社會所接受，自有害於審
    判之公平正義。因此，對於違法搜索、扣押所取得之證據，
    除法律另有規定外，為兼顧程序正義及發現實體真實，應由
    法院於個案審理中，就個人基本人權之保障及公共利益之均
    衡維護，依比例原則及法益權衡原則，予以客觀之判斷，亦
    即宜就：1.違背法定程序之程度。2.違背法定程序時之主觀
    意圖（即實施搜索、扣押之公務員是否明知違法並故意為之
    ）。3.違背法定程序時之狀況（即程序之違反是否有緊急或
    不得已之情形）。4.侵害犯罪嫌疑人或被告權益之種類及輕
    重。5.犯罪所生之危險或實害。6.禁止使用證據對於預防將
    來違法取得證據之效果。7.偵審人員如依法定程序，有無發
    現該證據之必然性。8.證據取得之違法對被告訴訟上防禦不
    利益之程度等情狀予以審酌，以決定應否賦予證據能力（最
    高法院93年度台上字第664 號判例參照）。
  (二)查本件高雄市政府警察局三民第二分局警員至同案被告乙○○高雄市前鎮區○○○路139 號17樓之8 租屋處實施搜索之
    前，雖曾向本院聲請搜索票，然警員係自94年2 月3 日晚間
    8 時許，開始執行搜索，至同日晚間9 時30分許執行完畢，
    有本院搜索票及高雄市政府警察局三民第二分局搜索筆錄附
    卷可參（同上偵查影印卷(一)第48至57頁），足見本件是於夜
    間8 時許開始實施搜索甚明。警方持搜索票進入同案被告乙○○上址租屋處實施搜索時，於屋內客廳桌上、床頭櫃、臥
    室衣櫃內、客廳櫥櫃內及該址樓下共扣得如附表所示之物之
    事實，有搜索筆錄、扣押物品目錄表及照片12張附卷可參（
    同上偵查影印卷(一)第48至57、66至71頁）。惟本件係警員當
    場出示搜索票執行搜索，且無刑事訴訟法第131 條之1 第1
    項同意執行搜索之情形，此觀高雄市政府警察局三民第二分
    局搜索筆錄（同上偵查影印卷(一)第49、54頁）之「執行之依
    據」欄位，僅勾選「出示搜索票實施之」之項目，以及該筆
    錄未記載被告同意搜索之意旨或有被告出具「自願受搜索同
    意書」附卷即明。證人即同案被告乙○○於本院證稱：警方
    進來開始搜索，搜索到一半時才拿出搜索同意書，問伊有沒
    有同意，伊當時沒有講話，警察很兇，警察說伊有看到搜索
    票了等語（本院96年度訴字第2035號卷第152 頁），可見警
    員於夜間搜索前，並未事先得被告乙○○同意，即入內進行
    搜索，被告乙○○因見警員持搜索票，誤認警員即屬有權搜
    索，而未有異議甚明。而本件並無其他事證足認有何急迫之
    情形，而得於夜間搜索。是以，本件應係未經受搜索人同意
    ，即貿然實施夜間搜索，尚難認符合同意搜索或已得同案被
    告乙○○承諾或有急迫情形，而得於夜間搜索，該搜索程式
    應已違法。從而，因警方搜索程式並非合法，是該搜索所得
    之上開物品，便屬違反法定程式所取得證據，惟是否無證據
    能力，依刑事訴訟法第158 條之4 規定，並參以該條立法理
    由，應依前述8 項標準判斷。
  (三)爰審酌本件執法人員固違反法定程序取證，惟因本件既經證
    人甲○於警詢時指證綽號「小歐」男子在上址17樓之8 、13樓
    之1 有販賣愷他命之情事，經警查訪後，研判綽號「小歐」
    男子在同案被告乙○○上址租屋處有涉嫌販賣毒品，顯非全
    然無據，且警員已依法定程序聲請搜索票，而本件搜索票之
    有效期間至94年2 月3 日止、搜索處所為高雄市前鎮區○○○路139 號17樓之8 、13樓之1 （同上偵查卷影印卷(一)第48
    頁），警員於搜索票之有效時間內至上址搜索，應無故意違
    法之主觀意圖；且本案執行搜索之時間係自「20時0 分起至
    21時30分止」，時間尚非在深夜，則其執行時之情況及違法
    之程度，應尚屬輕微，參以本件查扣之第四級毒品Nimetaze
    pam 錠劑共達1135顆，數量非微，若流入市面，以每人施用
    之最大量而言，將使多數人受害，影響所及，不僅戕害國民
    健康，且毒品足使多數人上癮，增加未來毒品供應量，而危
    及社會治安及政府多年宣導反毒之用心，是權衡利害輕重，
    基於公眾公益之考量，本院認本案查扣之如附表所示之物，
    應有證據能力。
貳、實體方面：
一、訊據被告戊○○固不否認電話號碼0000000000號行動電話為
    其使用，然矢口否認涉有上開共同販賣第三級毒品愷他命及
    販賣第四級毒品Nimetazepam 犯行，辯稱：在被告乙○○住
    處查獲之愷他命、一粒眠及其他扣案物品均非伊所有，伊未
    販賣愷他命、一粒眠云云。
二、經查：
  (一)被告戊○○與丙○○共同販賣第三級毒品愷他命予己○○部
    分：
  1.被告戊○○與共犯丙○○，於93年年底至94年2 月3 日前某
    日止共同販賣第三級毒品愷他命予賴秉紘3 次，由被告提供
    第三級毒品愷他命，丙○○以其使用之不詳電話號碼及0000
    000000號行動電話與賴秉紘聯絡，其中2 次在高雄市前鎮區
    ○○○路139 號大樓樓下交付愷他命，另1 次則於上址17樓
    之8 交付，代價為2 千或5 千元不等；94年2 月3 日查獲當
    天，賴秉紘撥打丙○○使用之0000000000號行動電話向丙○○表示欲購買第三級毒品愷他命，經丙○○應允後，雙方約
    定在上開高雄市前鎮區○○○路139 號大樓樓下會面，並於
    同日晚間7 時許，由丙○○帶同賴秉紘進入乙○○上開17樓
    之8 租屋處（即被告放置毒品之處所），而丙○○進入屋內
    後，即取出2 包第三級毒品愷他命，供賴秉紘以如附表編號
    8 所示之吸食器試用，嗣於同日晚間8 時許，丙○○尚未交
    付第三級毒品愷他命與賴秉紘，而賴秉紘亦尚未將價金交付
    與丙○○之際為警查獲之事實，業據證人丙○○於警詢中證
    稱：查獲之前賴秉紘都是先打給「小歐」（即被告）購拿毒
    品，可能「小歐」沒空，就叫賴秉紘打電話給伊，透過伊再
    賣毒品K 他命給賴秉紘約3 次左右，賴秉紘向伊購買金額在
    2 至5 千元不等，日期已忘記、交易地點都在該址樓下；伊
    與賴秉紘交易之毒品K 他命是「小歐」放在上開17樓之8 內
    ，他打電話叫伊拿下樓與賴秉紘交易，伊幫「小歐」拿毒品
    與賴秉紘交易，若賣出毒品K 他命1 公克1300元，伊可從中
    獲利1 至2 百元等語（同上偵查影印卷(一)第4 至6 頁），此
    與證人賴秉紘於警詢時證稱：伊若要購買毒品K 他命都是先
    打電話給丙○○，第1 、2 次購買2 千元是約在該址樓下 (
    日期伊已忘記)， 由1 位不認識的男子拿給伊的；第3 次電
    話中已向丙○○示意要購買2 千元，他叫我上樓至17樓之8
    ，伊直接將2 千元放在桌上，拿取毒品就離去；第4 次就是
    警方查獲這次，伊於94年2 月3 日晚上7 時許進入17樓之8
    ，是要施用毒品K 他命，伊打丙○○電話0000000000，由他
    帶伊上樓至該址內，進入後伊向丙○○示意試用K 他命純度
    如何，他就從身上口袋拿出兩包K 他命，伊施用約0.2 公克
    ，丙○○後來也施用；警方搜索時，丙○○叫伊將毒品、電
    子磅秤及空夾鏈袋一起丟下樓等語（同上偵查影卷(一)第22至
    23頁），於偵查中證稱：伊約跟丙○○買過3 、4 次K 他命
    ，每次買5 、6 千元，約5 克，伊都是到139 號樓下等，丙○○拿下來2 次，伊上去2 次（含被抓這次）等語（同上偵
    查影印卷(二)第13頁背面），於本院另案證稱：伊第1 次向丙○○購買K 他命約在93年年底，地點伊忘了，伊在警詢時回
    答電話是0000000000，是伊用手機查給警察看；本案查獲當
    天，丙○○到乙○○租屋處後，就從身上拿出愷他命，放在
    客廳桌上，之後伊還沒有將購買毒品的錢拿出來，警方就前
    來搜索，當時伊有幫丙○○將該愷他命丟下樓，丙○○自己
    則拿1 個袋子，收拾其他物品丟下樓，又上開丟下樓之愷他
    命，最後未為警尋獲等語（本院95年度訴字第953 號影印卷
    第91至98頁），及證人即同案被告乙○○於偵查中證稱：查
    獲當天沒有看到賴秉紘跟丙○○買賣毒品，但有聽到賴秉紘
    跟丙○○說要試東西等語（同上偵查卷影印卷(二)第5 頁）相
    符，並有電話號碼0000000000查詢資料1 紙在卷可稽（持機
    人姓名為丙○○之女友鍾佩蓉、開通日期為94年1 月7 日，
    同上本院影印卷第49頁），並有如附表編號8 所示之吸食器
    3 支（經高雄醫學大學附設中和紀念醫院檢驗結果均含有第
    三級毒品愷他命成分，有該院報告編號：0000-000、0000-
    000 、0000 -000 檢驗報告各1 紙為憑，見同上偵查卷影印
    卷(二)第10頁正、反面、第11頁），及附表編號17所示之門號
    0000000000號行動電話1 支扣案可佐。又關於在本案查獲地
    點樓下，交付第三級毒品愷他命與證人賴秉紘之人為何人部
    分，證人賴秉紘雖於警詢中陳稱係「1 位不認識之男子」所
    交付，然於檢察官偵訊時，則改稱係被告丙○○所親自交付
    ，而其於檢察官偵訊時所為之證述，要與證人丙○○前揭於
    警詢中之陳述情節相符，是證人賴秉紘此部分證述，自應以
    檢察官偵訊時所言較為可採。至於證人賴秉紘向共犯丙○○
    購買第三級毒品愷他命之金額部分，因證人丙○○於警詢中
    係陳述：己○○購買愷他命的金額，係在2,000 元至5,000
    元間（同上偵查影印卷(一)第6 頁），而證人賴秉紘於警詢證
    述「第1 、2 次購買2 千元」，於偵查中證述「每次買5 、
    6 千元」，堪認證人賴秉紘向丙○○購買第三級毒品愷他命
    之金額，應係2,000 元至5,000 元間，則依最有利於共犯丙○○之方式認定，應認證人賴秉紘第1 次、第2 次購買愷他
    命之金額各為2,000 元，第3 次購買愷他命之金額為5 千元
    ，共犯丙○○販賣3 次愷他命所得共9,000 元。
  2.證人丙○○固於本院改證稱：伊於另案陳述當天帶賴秉紘，
    是要去找被告戊○○買愷他命，但事實不是，當時伊想推卸
    責任，當時是伊身上有2 包愷他命，1 包自己要用，1 包要
    賣給己○○，伊要賣給賴秉紘之愷他命是伊前1 天在PUB 跟
    人家買來的云云（本院96年度訴字第2035號卷第第135 至13
    6 頁），惟審酌證人丙○○於上開警詢陳述之內容述及「小
    歐」透過伊賣愷他命給賴秉紘3 次乙節，已自白其自己有與
    被告共同販賣愷他命之行為，尚不能因其陳述查獲當天帶賴
    秉紘找被告買愷他命云云，而能減免刑責，是證人丙○○於
    本院證述其先前陳述係想推卸責任云云，顯與事實不符，而
    難為有利於被告之認定。
  3.證人賴秉紘雖於本院改證述：伊在高雄市前鎮區○○○路13
    9 號大樓樓上跟丙○○交易只有被查獲那1 次云云（本院96
    年度訴字第2035號卷第206 頁），惟其於本院復證稱：伊當
    天被查獲之前，有進到高雄市前鎮區○○○路139 號大樓過
    1 次，該次亦是買毒品，因為伊沒有進去房間，伊記得有坐
    電梯上去，伊在通道等，所以是哪一層樓伊不曉得，好像是
    丙○○帶伊去的，因為伊有發生過車禍，很多事情伊都不記
    得等語（本院96年度訴字第2035號卷第第206 至207 頁），
    審酌證人賴秉紘於本院作證時，距離案發時間久遠，且因曾
    發生車禍而記憶不清楚，故其向丙○○購買毒品之細節，當
    以證人賴秉紘於警詢、偵查中之證述距離查獲當時時間較近
    ，記憶較為清晰，較為可採。故證人賴秉紘於本次查獲之前
    ，向丙○○購買第三級毒品愷他命之取貨地點，其中2 次係
    在高雄市前鎮區○○○路139 號大樓樓下，其中1 次則係在
    同案被告乙○○上開租屋處內。
  4.參以有如附表編號8 所示殘留第三級毒品愷他命之吸食器3
    支、編號9 、13、16所示大量空夾鏈袋及共犯丙○○用以聯
    絡販賣毒品使用之如附表編號17所示之行動電話1 支扣案可
    佐。
  5.從而，被告與丙○○共同販賣第三級毒品愷他命予證人賴秉
    紘之事實，事證明確，堪以認定。
  (二)被告於前揭時、地販賣第三級毒品愷他命與甲○之部分：
  1.被告於93年底至94年2 月2 日前某日，在高雄市前鎮區○○○路139 號大樓樓下、該大樓13樓之1 及高雄市○○路錢櫃
    KTV 販賣第三級毒品愷他命予證人甲○之事實，業據證人甲○於
    警詢時證述：伊是撥打0000000000號行動電話與一位綽號「
    小歐」之男子聯絡，抵達三多三路139 號1 樓處再聯絡1 次
    ，他會觀看大樓訪客監視畫面過濾後，再叫伊至該址13樓之
    1 直接按電鈴，就會有人開門，進入後小歐再詢問伊欲購買
    毒品種類及價錢，之後小歐叫伊在該處等候，他人至該址17
    樓之8 拿所要的毒品，再拿給伊進行交易；伊向綽號「小歐
    」之男子共購買10幾次K 他命，每次購買1 公克K 他命價錢
    1300元，撥打聯絡0000000000行動電話均由綽號小歐之男子
    接聽及拿毒品與伊交易；高雄市前鎮區○○○路139 號17樓
    之8 是伊向小歐購買毒品時，他向伊告知的等語（臺灣高雄
    地方法院檢察署94年度警聲搜字第379 號卷第4 至6 頁），
    於本院證述：伊交易毒品時，有時候約在中華路的錢櫃KTV
    ，有時在三多三路139 號樓下等，有時到樓上13樓之1 等語
    （本院95年度訴字第953 號影印卷第129 至131 頁、本院96
    年度訴字第2035號卷第164 至165 頁），而被告之綽號為「
    小歐」，電話號碼0000000000號行動電話是被告所使用，高
    雄市前鎮區○○○路139 號13樓之1 房屋，係被告於93年到
    94 年 間所承租，丙○○只是偶爾會去該處居住等情，業經
    被告於本院供承在卷（本院96年度訴字第2035號卷第262 頁
    、95年度訴字第953 號影印卷第111 、113 、117 頁），核
    與證人丙○○、乙○○於本院證述相符（本院96年度訴字第
    2035號卷第137 、147 頁），並有和信電訊股份有限公司95
    年5 月23日函及檢附查詢資料、承租住戶資料表各1 份在卷
    可稽（見本院95年度訴字第953 號影印卷第80至81頁、同上
    偵查卷影印卷(二)第16頁反面），足認證人甲○於警詢中所述購
    買第三級毒品愷他命之對象，顯係綽號「小歐」之被告無訛
    。
  2.至於證人甲○固於本院證稱：94年2 月2 日警方持搜索票至伊
    住處搜索，查獲之2 個夾鏈袋內有殘渣，夾鏈袋及裡面之殘
    渣物品是伊向丙○○購買，伊向丙○○買好幾次，每次先打
    電話給他後，有時候約在中華路的錢櫃KTV ，有時在三多三
    路139 號樓下等，有時到樓上13樓之1 等，伊向丙○○以1
    千多元購買1 、2 包K 他命；伊只知道拿毒品給伊的人，就
    是伊在法庭上指認的那個人，伊本來不知道在法庭指認之人
    叫什麼名字，綽號也不知道，是開庭時才知道叫丙○○云云
    （本院95年度訴字第953 號影印卷第128 至133 頁、本院96
    年度訴字第2035號卷第161 、162 頁），與甲○上開警詢中之
    陳述不一致，惟證人甲○於本院證稱：伊於檢舉筆錄當時所陳
    述0000000000號行動電話號碼，是伊從手機內查出來告訴警
    察的，伊打電話去時，對方自稱「小歐」，伊到三多三路購
    買時，拿愷他命給伊之人沒有自稱綽號或姓名，就一手交錢
    、一手交貨；伊無法確定拿毒品給伊之人是不是接電話之人
    ；伊有跟小歐買過2 、3 個月的時間，每次購買都約在高雄
    市前鎮區○○○路139 號大樓13樓之1 ，伊到該址13樓之1
    時，在場除了拿毒品給伊之人，還有很多人，伊要過去時會
    先打電話給小歐，問他方不方便，然後就到管理室告訴管理
    員伊要找13樓的人，沒有說要找誰，管理員就會換證件讓伊
    上去等語（本院96年度訴字第2035號第159 至160 、163 至
    164 頁），已證述證人甲○購買愷他命所撥打之電話為被告使
    用之門號，接電話之人自稱「小歐」即被告之綽號，購買愷
    他命所到之場所即上址13樓之1 為被告承租之房屋，且查無
    證據證明被告有將其使用之0000000000號行動電話交給丙○○使用，佐以證人即警員丁○○於本院證稱：製作甲○檢舉筆
    錄之前，有先詢問甲○毒品來源，甲○說他到高雄市前鎮區○○○路的大樓跟小歐購買，並說可以帶伊等過去，故伊等直接
    從甲○住處到三多三路，確實是在幾層、幾號、門牌號碼，詳
    細的地址是要到案發現場的路程上甲○自己講的，那個地方要
    刷卡，甲○自己說要帶伊等到高雄市前鎮區○○○路139 號大
    樓13樓之1 等語（本院96年度訴字第2035號卷第199 頁），
    且被告於本院供稱：因13樓之1 坪數較小，伊自己1 人要承
    租17樓之8 ，伊有跟總幹事簽約，租約簽多久不記得了，租
    約簽訂後，伊有搬部分東西進去，嗣因不知道為何總幹事及
    房東找人來開17樓之8 的門，將伊之東西都搬出去放在門口
    ，結果伊原先放在裡面的錢不見了，所以伊就找總幹事理論
    ，總幹事說要讓伊免費住半年，說要補償伊，因此伊才問乙○○有沒有意思想要承租，乙○○搬到17樓之8 以後，伊有
    再去過17樓之8 等語（本院96年度訴字第2035號卷第271 至
    272 頁），與證人乙○○於本院證稱：高雄市前鎮區○○○
    路13 9號大樓17樓之8 一開始是戊○○要住，後來沒有搬進
    去住，伊向戊○○承租17樓之8 ，伊之租金要交給戊○○，
    伊於93年8 、9 月間搬到17樓之8 ，但在伊還沒有搬進去之
    前，被告就已經放東西及錢在裡面；因高雄市前鎮區○○○
    路13 9號大樓13樓之1 租約到期，故伊將其中1 支鑰匙交給
    戊○○等語（同上本院卷第147 、149 、152 至153 頁），
    可知被告有同時使用高雄市前鎮區○○○路139 號17樓之8
    及13樓之1 之情事，此與證人甲○證稱其有至上址13樓之1 購
    買K 他命之情形相符，足認證人甲○購買毒品之對象為被告。
  3.關於證人甲○向被告購買愷他命之次數部分，證人甲○固於本院
    證稱：伊有跟小歐買過2 、3 個月的時間，大約2 、3 天會
    跟小歐購買1 次等語（本院96年度訴字第2035號卷第163 頁
    ），此與證人甲○於警詢時證述向小歐購買10幾次愷他命等語
    不符（94年警聲搜字第379 號卷第5 頁），依最有利於被告
    之方式認定，應認被告販賣愷他命予證人甲○之次數為10次；
    又證人甲○於警詢及本院均證稱其每次都向被告購買愷他命1
    公克1300元等語（94年警聲搜字第379 號卷第5 頁、本院96
    年度訴字第2035號卷第163 頁），則被告販賣愷他命給證人
    甲○所得共計1萬3千元（1,300元×10＝13,000元）。
 (三)被告戊○○於前揭時、地販賣第四級毒品Nimetazepam 部分
   ：
  1.94年2 月3 日晚間8 時許，警方於乙○○上址17樓之8 租屋
    處床頭櫃查獲如附表編號14所示之粉橘色錠劑76顆，在上址
    17樓之8 臥室衣櫃內查獲如附表編號15所示之淡橘色錠劑10
    59顆，上開錠劑經高雄醫學大學附設中和紀念醫院檢驗結果
    ，均含有第四級毒品Nimetazepam 成分，為第四級毒品Nime
    tazepam （俗稱紅豆或一粒眠）之事實，有搜索筆錄、扣押
    物品目錄表、高雄醫學大學附設中和紀念醫院報告編號：00
    00-000、0000-000號檢驗報告影本各1 份在卷為證（同上偵
    查卷影印卷(一)第49至51頁、影印卷(二)第7 頁背面、第12-1頁
    ）。證人乙○○於警詢時證稱：警方於94年2 月3 日20時許
    ，在租屋處房內床頭櫃抽屜內查扣之76粒俗稱紅豆毒品、在
    臥室衣櫃查扣之1060粒俗稱紅豆毒品，是綽號「小歐」男子
    寄放，因為「小歐」男子說要搬家，將東西寄放伊這裡，伊
    於查獲前兩天始知裡面是毒品等語（同上偵查影卷(一)第13至
    15頁），於偵查中證稱：伊於94年1 月20幾日知道戊○○放
    一粒眠在伊住處，發現時伊有跟他說毒品不要放伊這邊，他
    沒有講話等語（同上偵查卷影印卷(二)第5 頁），如前所述，
    乙○○於被告承租之上址13樓之1 房屋租約將到期之前，已
    將17樓之8 房屋鑰匙1 支交給被告，被告於本院亦自承有搬
    東西至上址17樓之8 等語（本院96年度訴字第2035號卷第27
    3 頁），足認上開查獲含第四級毒品Nimetazepam 成分之粉
    橘色錠劑76顆、淡橘色錠劑1059顆均為被告所有。上開第四
    級毒品Nimetazepam 錠劑共達1135顆，數量甚鉅，已非一般
    施用毒品之人所會持有之數量，且在乙○○租屋處查獲上開
    1059顆Nimetazepam 錠劑之臥室衣櫃內，又同時查獲如附表
    編號16所示空夾鏈袋2 大包，並在客廳桌上及櫥櫃內查獲如
    附表編號9 、13所示空夾鏈袋1 大包、20大包，而該等空夾
    鏈袋，係一般販賣毒品之人經常用以分裝毒品所使用，佐以
    證人甲○於警詢中證述：綽號「小歐」之男子有告訴伊，他有
    販賣俗稱紅豆等毒品，但伊只向他購買K 他命，他的毒品來
    源伊不知道，每次購買毒品，他都會至同址17樓之8 拿所要
    的毒品下來給伊，毒品應該放置同址17樓之8 ；17樓之8 是
    伊向小歐購買毒品時，他向伊所告知等語（臺灣高雄地方法
    院檢察署94年度警聲搜字第379 號卷第5 至6 頁），足認被
    告將乙○○上開租屋處所作為存放販賣第三級毒品愷他命之
    場所，而被告同時在該處藏放大量第四級毒品Nimetazepam
    ，應係基於相同目的，被告販賣上開第四級毒品Nimetazepa
    m 之事實，堪予認定。
  2.被告雖辯稱：乙○○有跟伊說有毒品在那裡，叫伊拿走，伊
    後來有問丙○○，他說毒品是他拿過去的，伊叫他趕快拿走
    云云，而證人乙○○雖於本院改證稱：伊於94年2 月3 日前
    2 、3 天發現衣櫃內之毒品1 千多顆，伊就打電話給被告，
    他說要幫伊問問看，伊叫他把東西弄走，被告後來有跟伊說
    是丙○○所有，在還沒有處理時，警方就來了云云（本院96
    年度訴字第2035號卷第148 至149 頁），惟證人乙○○於警
    詢時證述：伊於查獲前兩天才知道伊住處有大量毒品，伊知
    道後沒有打電話給小歐男子，他有打電話給伊，但伊也沒有
    告知、要求他將毒品等拿回等語（同上偵查影印卷(一)第15頁
    ）與其上開本案中之證述不符，其陳述前後顯有矛盾；而證
    人丙○○於警詢、及本院均證述扣案之Nimetazepam 非伊所
    有等語（同上偵查影印卷(一)第4 頁、本院96年度訴字第2035
    號卷第136 頁），參以本案查獲當日，證人丙○○曾將乙○○租屋處大門反鎖，並藉此機會，拿垃圾袋從電視櫃拿出毒
    品從窗戶丟出樓下等情，業據證人丙○○、賴秉紘於本院證
    述在卷（本院96年度訴字第2035號卷第134 、208 頁），則
    本案查獲之第四級毒品Nimetazepam ，苟係證人丙○○存放
    在乙○○租屋處，衡情其當會藉將門反鎖處置其所管領毒品
    之機會，一併將該批第四級毒品Nimetazepam 拋出丟棄，然
    其不此之務，顯見丙○○不知上址乙○○租屋處存放有該批
    第四級毒品Nimetazepam 之情事，因而不知處置而為警查獲
    ，故應以證人丙○○之證述為可採，證人乙○○於本院之上
    開證述難為有利於被告之認定。從而，被告辯稱放在乙○○
    租屋處之毒品係丙○○所存放云云，委無足採。
  (四)綜上所述，被告辯解不足採信，本件事證明確，其犯行堪以
    認定，應與依法論科。
三、被告行為後，刑法部分條文業於94年2 月2 日修正公布，並
    自95年7 月1 日施行。而行為後法律有變更者，適用行為時
    之法律。但行為後之法律有利於行為人者，適用最有利於行
    為人之法律，刑法第2 條第1 項定有明文。又比較時應就罪
    刑有關之共犯、未遂犯、想像競合犯、牽連犯、連續犯、結
    合犯，以及累犯加重、自首減輕暨其他法定加減（如身分加
    減）與加減例等一切規定，綜其全部罪刑之結果而為比較（
    最高法院95年第8 次刑事庭會議決議參照）。茲就本件新舊
    法比較結果敘述如下：
  (一)被告行為後新法業已刪除連續犯之規定，刪除連續犯之規定
    ，雖非犯罪構成要件之變更，但顯已影響行為人刑罰之法律
    效果，自屬法律有變更，比較新、舊法結果，修正後之規定
    並非較有利於被告，是依刑法第2 條第1 項之規定，應適用
    行為時之法律，即應適用修正前刑法第56條連續犯之規定。
  (二)修正前刑法第51條第5 款規定：「數罪併罰，分別宣告其罪
    之刑，依左列各款定其應執行者：五、宣告多數有期徒刑者
    ，於各刑中之最長期以上，各刑合併之刑期以下，定其刑期
    。但不得逾20年」，修正後刑法第51條第5 款規定：「數罪
    併罰，分別宣告其罪之刑，依下列各款定其應執行者：五、
    宣告多數有期徒刑者，於各刑中之最長期以上，各刑合併之
    刑期以下，定其刑期。但不得逾30年」，經比較結果，修正
    後刑法並未較有利於被告，應適用被告行為時之行法定其應
    執行之刑。
  (三)刑法第28條共犯修正施行前規定：「2 人以上共同實施犯罪
    之行為者，皆為正犯」，修正施行後規定：「2 人以上共同
    實行犯罪之行為者，皆為正犯」，修法後將完全未參與犯罪
    行為實行之陰謀共同正犯及預備共同正犯刪除。本件被告已
    著手於犯罪行為，屬實行犯行之正犯，不論依修正前或修正
    後之刑法第28條規定，均構成共同正犯，即無有利或不利之
    情形，而無庸為新、舊法之比較（最高法院97年度第2 次刑
    事庭會議參照）。
  (四)綜上，依法律變更比較適用所應遵守之「罪刑綜合比較原則
    」及「擇用整體性原則」，本件經綜合比較新、舊法之適用
    結果，被告所為多次販賣第三級毒品愷他命犯行，均發生於
    刑法修正施行前，相隔時日不久，時間均甚緊接，手法相同
    ，所犯者係構成要件相同之罪名，主觀上顯係基於概括犯意
    而為，應構成連續犯，依修正前刑法第56條連續犯之規定，
    論以一罪，若適用修正後之刑法予以數罪併罰，當較不利於
    被告，依新修正刑法第2 條第1 項前段之規定，自應整體適
    用修正前刑法之有關規定。
  (五)另Nimetazepam 硝甲西泮於被告94年2 月3 日查獲前屬毒品
    危害防制條例第2 條第2 項第4 款規定之第四級毒品，嗣雖
    經行政院於95年8 月8 日以院臺法字第0950034892號公告，
    由第四級毒品改列為第三級毒品，然因空白刑法補充規範之
    變更，僅能認係事實變更，不屬於刑罰法律之變更或廢止之
    範疇，無刑法第2 條第1 項法律變更之比較適用問題，仍應
    依行為時空白刑法填補之事實以適用法律（最高法院94年度
    台上字第771 號判決要旨參照），附此敘明。
四、論罪科刑：
  (一)按愷他命、Nimetazepam 硝甲西泮，分別係毒品危害防制條
    例第2 條第2 項第3 款、第4 款所規定之第三級、第四級毒
    品。販賣毒品罪，並不以販入之後復行賣出為構成要件，祇
    須以營利為目的將毒品購入或將之賣出，有一於此，其犯罪
    即經完成，縱尚未賣出，仍應成立販賣毒品既遂罪（最高法
    院93年度台上字第110 號判決意旨參照）。被告3 次透過丙○○販賣第三級毒品愷他命與賴秉紘之行為，及10次販賣第
    三級毒品愷他命予證人甲○之行為，均係犯毒品危害防制條例
    第4 條第3 項之販賣第三級毒品罪；被告透過丙○○於本案
    查獲當日販賣第三級毒品愷他命予賴秉紘未及交付之行為，
    係犯同條例第4 條第6 項、第3 項之販賣第三級毒品未遂罪
    。被告向姓名年籍不詳之人以不詳代價販入含第四級毒品
    Nimetazepa m成分之錠劑共1135顆，藏置於同案被告乙○○
    上址17樓之8 租屋處之行為，係犯毒品危害防制條例第4 條
    第4 項販賣第四級毒品罪。按刑事訴訟程序中，對於被告之
    行為，應受裁判之範圍，乃起訴書所記載被告之「犯罪事實
    」，若起訴書犯罪事實欄內，對此項行為已予以記載，即為
    法院應予審判之範圍，至於起訴書引用之犯罪法條僅係公訴
    人主張被告觸犯何項罪名之意見，供法院審判之參考，法院
    審判時於同一基本事實之範圍內，並不受起訴法條之拘束，
    亦即法院在不妨礙起訴基本社會事實同一之範圍內，得自由
    認定事實，變更檢察官所引應適用之法條（最高法院87年度
    台非字第407 號判決參照），本件起訴書犯罪事實欄第三項
    所載「戊○○... 竟意圖營利於94年2 月3 日前之某日，向
    姓名年籍不詳之人以不詳代價販入含第四級毒品Nimetazepa
    m 之粉橘色錠劑76顆、淡橘色錠劑1059顆，欲販賣以營利」
    等內容，已對被告販賣第四級毒品Nimetazepam 之構成要件
    行為予以記載，起訴書所引用之同條例第5 條第4 項意圖販
    賣而持有第四級毒品罪，容有誤會。被告與丙○○就3 次販
    賣第三級毒品愷他命予賴秉紘既遂及1 次販賣第三級毒品未
    遂部分，有犯意聯絡及行為分擔，為共同正犯。被告3 次共
    同販賣第三級毒品既遂、1 次共同販賣第三級毒品未遂及10
    次單獨販賣第三級毒品既遂犯行，時間緊接，犯罪構成基本
    要件相同，顯係基於概括犯意為之，應依修正前刑法連續犯
    之規定論以一共同連續販賣第三級毒品罪，並加重其刑。被
    告所犯上開共同連續販賣第三級毒品罪與販賣第四級毒品罪
    ，犯意各別、行為互殊，應予分論併罰。爰審酌被告明知毒
    品對於人體有莫大之戕害，為圖一己之私利，竟漠視毒品之
    危害性，多次販賣第三級毒品，且於本院審理中不知悔悟，
    仍否認犯行，又查獲之含第四級毒品Nimeta zepam錠劑達
    1135顆數量甚鉅，如流入市面，將對社會產生重大危害等一
    切情狀，爰分別量處如主文所示之刑，並定其應執行之刑，
    以資懲儆。
  (二)依毒品危害防制條例第18條第1 項前段之規定，應予沒收銷
    燬之毒品，以經查獲之第一、二級毒品為限，並不包含經查
    獲之第三、四級毒品在內。至於同條第1 項後段規定查獲之
    第三、四級毒品，無正當理由而擅自持有者，沒入銷燬之。
    性質屬於行政罰，並非刑法規定之從刑，法院就犯罪行為依
    刑事訴訟程序裁判時，自不得援引上開規定將查獲之第三、
    四級毒品諭知沒入銷燬。又同條例第19條第1 項所定「供犯
    罪所用或因犯罪所得之物」，係指犯第4 條至第9 條、第12
    條、第13條或第14條第1 項、第2 項之罪所用或所得之物，
    不包括毒品本身在內，是尚不得援用此項規定為第三、四級
    毒品之沒收依據。再製造、運輸、販賣、意圖販賣而持有、
    以非法方法使人施用、引誘他人施用及轉讓第三、四級毒品
    ，均屬該條例所規定之犯罪行為，而該條例對於犯上開各罪
    經查獲之第三、四級毒品之沒收，並無特別規定，而該等行
    為既已構成犯罪，則該毒品即屬不受法律保護之違禁物，應
    回歸刑法之適用，依刑法第38條第1 項第1 款之規定沒收之
    （最高法院97度台上字第4107號判決參照）。如附表編號14
    、15所示之扣案物，係第四級毒品Nimetazepam ，已如上述
    ，揆諸上開說明，其既屬違禁物，不問屬於犯人與否，應依
    刑法第38條第1 項第1 款之規定宣告沒收，至鑑驗耗損部分
    ，既已滅失不存在，無庸併予宣告沒收。扣案如附表編號8
    所示之吸食器3 支，為共犯丙○○於查獲當天因販賣愷他命
    而提供予賴秉紘試用愷他命所用之物，其上均有第三級毒品
    愷他命成分之事實，亦如前述，其上既殘留第三級毒品愷他
    命此違禁物，應認前開吸食器內均含極微量第三級毒品愷他
    命殘留而無法析離，應整體視為查獲之第三級毒品愷他命，
    依刑法第38條第1 項第1 款規定，併予宣告沒收。扣案如附
    表編號16所示之空夾鏈袋2 大包，與附表編號15所示第四級
    毒品Nimetazepam 錠劑1059顆同在臥室衣櫃內查獲，扣案如
    附表編號9 所示之空夾鏈袋1 大包係在客廳桌上查獲，及扣
    案如附表編號13所示空夾鏈袋20大包係在客廳櫥櫃內查獲，
    該等空夾鏈袋係一般販賣毒品之人經常用以分裝毒品所使用
    ，堪認為被告所有預備用以分裝前開毒品所用之物，均應依
    刑法第38條第1 項第2 款規定宣告沒收。扣案如附表編號17
    所示行動電話之門號，雖係共犯丙○○女友鍾佩蓉所申請，
    然該行動電話實係共犯丙○○所有，業據其於本院審理中陳
    明在卷（本院95年度訴字第953 號影印卷第227 頁），並有
    台灣大哥大股份有限公司94年10月27日法警字第09464439號
    函附卷可佐（關於SIM 卡所有權非屬電信公司所有，見本院
    同上影印卷第232 、233 頁），且係供共犯丙○○販賣本件
    第三級毒品愷他命使用，依共同正犯責任共同之原則，對被
    告亦應併依毒品危害防制條例第19條第1 項規定宣告沒收之
    ，又上開行動電話既已扣案，自無不能沒收之情形，爰不另
    行宣告如全部或一部不能沒收時，追徵其價額。
  (三)扣案如附表編號1 至3 所示之第二級毒品MDMA，因已於丙○○所涉本院95年度訴字第953 號持有第二級毒品案件中判決
    宣告沒收銷燬，有本院95年度訴字第953 號刑事案件卷宗影
    本在卷，毋庸再予宣告沒收銷燬。附表編號7 所示第三級毒
    品愷他命1 顆，係乙○○另自他人處所取得，目的在供自己
    施用，業據其於本院另案審理中陳述明確（本院同上影印卷
    第178 頁），與本案無關；編號10至12所示之物，尚無證據
    證明與被告之上開犯行有何相關，而扣案如附表編號4 、5
    所示之物，則無法證明係被告或其共犯所有，另共犯丙○○
    用以聯繫販賣第三級毒品愷他命事宜所使用之另1 支不詳號
    碼電話，因未扣案，且無法證明是被告或共犯丙○○所有，
    亦不為沒收之宣告，附此敘明。
  (四)又共犯丙○○販賣第三級毒品愷他命予賴秉紘所得9,000 元
    ，係被告戊○○與丙○○共同販賣第三級毒品犯行所得之財
    物，基於共同正犯在犯意聯絡範圍內之犯罪行為，應由各共
    犯同負全部責任；被告販賣第三級毒品予甲○所得13,000元，
    亦係被告販賣第三級毒品所得之財物，被告上開所得財物共
    計22,000元（9,000 ＋13,000＝22,000) 雖未經扣案，仍應
    依毒品危害防制條例第19條第1 項規定宣告沒收，並依共犯
    責任共同之原則，就其中9,000 元部分併予宣告與共犯丙○○連帶沒收，如全部或一部不能沒收時，以其財產抵償之。
五、據上論斷，應依刑事訴訟法第299 條第1 項前段，毒品危害
    防制條例第4 條第3 項、第4 條第4 項、第6 項，毒品危害
    防制條例第19條第1 項，刑法第2 條第1 項前段、第11條、
    第38條第1 項第1 款、第2 款，修正前刑法第28條、第56條
    、第51條第5 款，判決如主文。
本案經檢察官游淑玟到庭執行職務。
中    華    民    國    97    年    10    月    9     日
                  刑事第八庭  審判長法  官  李璧君
                                    法  官  曾仁勇
                                    法  官  曾鈴
以上正本證明與原本無異。
如不服本判決應於收受本判決後10日內向本院提出上訴書狀，並
應敘述具體理由，如未敘述上訴理由者，應於上訴期間屆滿後20
日內補提理由書狀於本院（均須按他造當事人之人數附繕本）「
切勿逕送上級法院」。
中    華    民    國    97    年    10    月    13    日
                                    書記官  曾秀鳳
附表：
┌──┬───────────────┬────┬─────┬─────┐
│編號│物品                          │數量    │查獲位置  │備     註 │
├──┼───────────────┼────┼─────┼─────┤
│ 1  │含有第二級毒品MDMA之綠色錠劑  │300 顆  │丟到樓下  │與本案無關│
├──┼───────────────┼────┤          ├─────┤
│ 2  │含有第二級毒品MDMA之棕色錠劑  │42顆    │          │與本案無關│
├──┼───────────────┼────┤          ├─────┤
│ 3  │含有第二級毒品MDMA之已損碎錠劑│45公克  │          │與本案無關│
├──┼───────────────┼────┤          ├─────┤
│ 4  │電子磅秤                      │1 台    │          │與本案無關│
├──┼───────────────┼────┤          ├─────┤
│ 5  │空夾鏈袋                      │13大包  │          │與本案無關│
├──┼───────────────┼────┼─────┼─────┤
│ 6  │含有第二級毒品MDMA、MDEA之紅色│1 顆    │客廳桌上  │（被告王怡│
│    │錠劑                          │        │          │婷部分已沒│
│    │                              │        │          │收）與被告│
│    │                              │        │          │戊○○無關│
├──┼───────────────┼────┤          ├─────┤
│ 7  │第三級毒品愷他命              │1 顆    │          │與本案無關│
├──┼───────────────┼────┤          ├─────┤
│ 8  │殘留第三級毒品愷他命之吸食器  │3 支    │          │沒收      │
├──┼───────────────┼────┤          ├─────┤
│ 9  │空夾鏈袋                      │1 大包  │          │沒收      │
├──┼───────────────┼────┤          ├─────┤
│ 10 │記事簿                        │2 本    │          │與本案無關│
├──┼───────────────┼────┤          ├─────┤
│ 11 │現金                          │1,600元 │          │與本案無關│
├──┼───────────────┼────┼─────┼─────┤
│ 12 │研磨機（含K他命殘渣）         │1 台    │客廳櫥櫃內│與本案無關│
├──┼───────────────┼────┤          ├─────┤
│ 13 │空夾鏈袋                      │20大包  │          │沒收      │
├──┼───────────────┼────┼─────┼─────┤
│ 14 │含有第四級毒品Nimetazepam之粉 │76顆    │臥室床頭櫃│沒收      │
│    │橘色錠劑                      │        │          │          │
├──┼───────────────┼────┼─────┼─────┤
│ 15 │含有第四級毒品Nimetazepam之淡 │1059顆  │臥室衣櫃  │          │
│    │橘色錠劑                      │        │          │沒收      │
├──┼───────────────┼────┤          ├─────┤
│ 16 │空夾鏈袋                      │2 大包  │          │沒收      │
├──┼───────────────┼────┼─────┼─────┤
│ 17 │NOKIA 牌藍色行動電話（含SIM 卡│1 支    │          │          │
│    │，門號：0000000000號）        │        │          │沒收      │
└──┴───────────────┴────┴─────┴─────┘
附錄本判決論罪科刑法條：
毒品危害防制條例第4條第3項、第4項
製造、運輸、販賣第三級毒品者，處5 年以上有期徒刑，得併科
新臺幣5 百萬元以下罰金。
製造、運輸、販賣第四級毒品者，處3 年以上10年以下有期徒刑
，得併科新臺幣3 百萬元以下罰金。


司法院資訊處製作；財團法人民間司法改革基金會備份。
